# 求助陈版主，长投减值问题的确认。

提问人：厚德 载 物 88 时间：2022-09-03 17:32:11
陈版主，目前被投资单位净资产略高于实收资本，公司已经停止对外经营，应收账款以及其他应收款90%为 5 年以上的账龄，被审计单位未审计，如何确认长投的减值金额

回答人：chenyiwei
首先还是要对被审计单位本身进行审计（必要时执行清产核资的相关程序），全面摸清其基本情况，考虑各项资产的可收回性，以及其对外负债（包括欠本公司的往来款）的总体情况，在此基础上考虑其有无可向股东分配的剩余净资产，以及如果其无力偿债，本企业是否需对其承担额外的担保、兜底责任。总之对被投资企业基本情况的摸底仍然是关键和基础。当然，如果被投资企业是上市公司（本案例应不会是这种情况），则还可以考虑其重组预期等因素，有其他特殊考虑。